最高法院刑事判決　　　　　　　　　　　　　　　八十七年度台上字第四三一三號
　　上　訴　人　甲○○
右上訴人因盜匪案件，不服台灣高等法院中華民國八十七年九月三日第二審更審判決
（八十七年度上重更(二)字第三十八號，起訴案號：台灣台北地方法院檢察署八十三年
度偵字第二○二八一、二一○九二、二四四八九、二五六一六號），提起上訴，本院
判決如左：
    主  文
上訴駁回。
    理  由
本件原判決認定黃金同（判處無期徒刑確定）原從事鑽石等金飾加工業，於民國八十
二年十二月間，在台北市○○路一九三號，經由珠寶同業張衡山（已死亡）介紹，認
識香港DILASH & COMPANY（中文譯名：戴力士公司，設：香港銅鑼灣東角道二十四號
置安大廈Ｊ座二十六樓）印度籍鑽石仲介商KOTHARI ASHOK MUKTILAL（中文譯名：郭
大利）及其表侄印度籍成年男子MANISH ARVINDKUMAR MASALIA（中文譯名：馬禮仕，
西元一九七○年四月十八日生，血型：Ａ型）後，即由黃金同負責仲介郭大利、馬禮
仕表叔侄在台灣地區從事裸鑽買賣，約定如黃金同介紹之鑽石交易貨款收齊後，黃金
同可得貨款百分之二之佣金。嗣因黃金同揮霍無度，負債甚鉅，及見馬禮仕單身在台
，因言詞隔閡及對於台灣市場狀況不瞭解，在台期間完全依賴其仲介裸鑽買賣，有機
可趁，竟意圖為自己不法之所有，並基於概括之犯意，自八十三年三月初某日起至同
年八月九日止，或單獨或夥同于春生、黃錦昌、黑金鳳、朱逢偉、沈鈺烽（同案已結
被告）等人，先後詐取馬禮仕價值合計新台幣（下同）二百五十二萬四千八百元裸鑽
。黃金同與黃錦昌（判處死刑確定）於六、七年前，原在林金銘（綽號：小林）經營
之「尚晨珠寶有限公司」（下稱：尚晨公司）共事。黃錦昌其後在台北市○○○路○
段三○○號十一樓經營「地工程有限公司」（下稱：地公司）。林銘松（判處無
期徒刑確定）則自退伍後至地公司任職，專責跟隨黃錦昌處理事務（俗稱：細漢仔
，小弟）。黃錦昌因黃金同前於八十三年四、五月間所欠二百餘萬元迄未清償，亟於
催討，曾於八十三年七月初某日，在地公司內指示多名不詳姓名之人圍毆黃金同（
未據告訴），黃金同為情勢所逼又念及尚欠馬禮仕二百餘萬元裸鑽貨款亦無力清償，
竟與黃錦昌、林銘松二人於八十三年六月二十六日至同年七月九日及同年七月二十九
日至八月九日馬禮仕來台期間，斷斷續續在地公司謀議奪取單身來台販賣裸鑽之馬
禮仕隨身攜帶之財物，隨後並先後在台北市西門町「大車輪西餐廳」、「凱迪賓館」
前、台北縣新莊市○○路六十七號三樓黃金同住處附近路邊等地議定後，黃金同、林
銘松二人並連袂至台北市北投區紗帽山某一廢棄工寮勘察預定作案地點，黃錦昌則命
林銘松徵得上訴人甲○○同意一同作案，並許以事成之後給付一百萬元報酬，黃錦昌
復於八十三年八月初某日親自出面，至台北縣三重市○○○路一○四號「六福堂中醫
醫院」，向一名不詳姓名成年男子借得一支有殺傷力之中共製7.62mm口徑之黑星手槍
（含彈匣及子彈二發，因送鑑定，已發射，槍枝管制編號：0000000000）及一支有殺
傷力口徑疑似0.22吋手槍（含有殺傷力之子彈一發）後，未經許可無故持有該二支手
槍及意圖供自己犯罪之用而持有可供軍用具有殺傷力之子彈，並於地公司工人之臥
室內出示予黃金同、林銘松觀看，旋於同年月九日在地公司內，將該二支手槍及子
彈交予知情並有犯意聯絡之林銘松，林銘松亦即未經許可無故持有該二支手槍及意圖
供自己犯罪之用而持有可供軍用具有殺傷力之子彈，隨後並向黃金同取得由黃錦昌所
交付租用作案車輛費用五千元，於同日晚十時許，先至台北縣三重市○○路○段一五
二號「上莊小客車租賃有限公司」（負責人：林明福），以其所駕駛之 DJB-443號機
車作質，以每日租金二千元代價，租用「千億小客車租賃有限公司」所有車號 FF-03
06號（現已變更車號 FF-3960）白色喜美自用小客車，於翌（十）日上午十時許，林
銘松駕駛該輛 FF-0306自用小客車搭載知情並有犯意聯絡之上訴人，共同未經許可無
故持有該二支手槍及可供軍用具有殺傷力之子彈數發，在台北市○○路、石牌路口附
近路邊等候，迨黃金同駕駛 KF-6878自用小客車，於「凱賓館」前，接載手提一只
黑色手提箱（內有重約七○六‧四一克拉之裸鑽「一審判決誤為一三六○克拉，按馬
禮仕最後一次來台攜帶一三六○克拉，但已售出六五三‧五九克拉，尚餘七○六‧四
一克拉」、現金二十萬元、美金一千六百元、支票十餘張、便條紙、活頁本及儀器一
批）之馬禮仕前來會合後，黃金同佯以林銘松、上訴人二人將引導馬禮仕與有意購買
鑽石之黃錦昌會面，致馬禮仕不疑有詐，遂改乘該輛由林銘松駕駛之車號 FF-0306小
客車並坐於後座（上訴人則坐於右前座）。由於黃錦昌、黃金同二人已有殺人滅口並
棄屍之共識，並轉知林銘松，林銘松乃駕車逕往地處偏僻之台北縣八里鄉下罟尾山區
「下罟子垃圾場」前進。黃金同則於同日上午十時三十分許，打一通電話至凱賓館
佯裝要找馬禮仕，資為其不在場證明。林銘松於同日上午十一時許，駕車駛抵該山區
下罟子垃圾場入口處，林銘松、上訴人二人以手勢佯作黃錦昌在該垃圾場所在山區內
賭博狀，馬禮仕乃抱著該只黑色手提箱與林銘松、上訴人一同徒步上山，途經距離入
口處約六百十五公尺左右之半山腰，林銘松暗示有犯意聯絡之上訴人可以下手行兇，
上訴人即取出一支有殺傷力口徑疑似0.22吋手槍，自馬禮仕後方朝其後頸部射擊一發
，子彈貫穿馬禮仕左椎骨動脈，並向前貫穿右下鼻道而穿出馬禮仕頭顱，致馬禮仕內
頸動脈出血休克當場死亡。林銘松隨即搜索馬禮仕身上之財物並取走該只黑色手提箱
後，與上訴人共同基於遺棄屍體之犯意聯絡，分別抬起馬禮仕屍體頭部及雙腳，丟下
山腰棄屍並以樹枝遮掩後，二人乃攜帶強劫所得該只黑色手提箱從容下山，仍由林銘
松駕車駛往台北縣蘆洲鄉○○路一一一巷十四弄七號五樓不知情之成年男子李文獻住
處清洗血跡並清點該只黑色手提箱內財物，在抵達李文獻前揭住處前，林銘松尚利用
同巷三十八號李森林所經營「久鋒商店」前之公用電話，向黃錦昌報告「事情處理好
了」（閩南語發音），黃錦昌即囑咐林銘松當日返回地公司一趟。林銘松與上訴人
二人離開李文獻前揭住處後，在回程中，二人平分該只黑色手提箱內之現金二十萬元
後，林銘松並將馬禮仕手提箱內之美金一千六百元及一小包（合計十四顆，淨重約四
克拉）裸鑽交給上訴人。上訴人即於「關渡大橋」附近下車，林銘松則於同日下午一
時許，將車駛往「六福堂中醫醫院」，將該支手槍返還一名不詳姓名成年男子後，駕
車返回地公司，除向黃錦昌報告經過外，並將其餘強盜得來之七○二‧四一克拉裸
鑽交予黃錦昌收受，且於同日晚間將馬禮仕所有內有支票十餘張、儀器等財物之黑色
皮箱，持往台北市○○區○○路二段「台北市團管區」前工地內燒燬（按同日下午一
時許，黃錦昌與黃金同至台北市○○○路不知情之「平原當舖」典當黃金同於同年月
九日夥同黑金鳳等人詐欺所得之裸鑽時，黃錦昌告訴黃金同「馬禮仕的事已經處理好
了」，黃金同欲探聽如何處理時，黃錦昌卻稱「你最好不要瞭解太多」，黃金同探詢
馬禮仕所攜帶之現金時，黃錦昌聲稱「如果有現金，也是林銘松、上訴人他們的」）
。黃錦昌旋於同年八月中旬某日，攜帶該批劫自馬禮仕得來之裸鑽，由林銘松駕車載
其至尚晨公司，佯稱該批裸鑽是其友人為清償債務而交其抵債之用，委請不知情之林
金銘代為銷售。林金銘賣了二日（約二百克拉茶色碎鑽），得款一百萬元後，因得知
有一名印度珠寶商人失蹤，懷疑此批裸鑽來源可疑，旋即將其餘裸鑽親自退還黃錦昌
，黃錦昌心有不甘，於翌日即命林銘松駕車載其南下高雄市，欲向高雄市○○區○○
街六十一巷二號不知情之珠寶商王明城銷贓時，適巧林金銘自台北市打長途電話通知
王明城小心黃錦昌持以兜售之裸鑽而未得逞。黃錦昌銷贓不成返回台北市後，即命林
銘松先自行挑一些較大顆粒之裸鑽（合計二十四點二一克拉）藏置於其台北市北投區
○○○路二段一二五巷七號一樓住處後，始將其餘未及銷贓之裸鑽交予黃金同，黃金
同除於同年八月間，將其中一八二點七三克拉裸鑽分別銷售予不知情之潘清壽、戴俊
英、紀憲明、林明仁及宋春吉外，另將合計二○五點○六克拉之裸鑽，以一個鞋油盒
裝置後藏置於其台北縣新莊市○○路六七號三樓住處廚房天花板之日光燈罩內層。嗣
因郭大利見馬禮仕未按預定行程於同年八月十日返回香港，立即來台向內政部警政署
外事警官隊及刑事警察局報案因而查獲上情，並循線扣得中共製7.62mm黑星手槍（含
彈匣、子彈二發因送鑑定已發射、槍枝管制編號：0000000000）一支，及自林銘松、
黃金同、潘清壽、戴俊英、紀憲明、林明仁、宋春吉等人住處查獲本件盜匪所得合計
四一二克拉裸鑽，全數發還被害人馬禮仕親屬郭大利。上訴人則逃亡在外，經法院通
緝後，於八十五年七月十三日自動到案接受法院審判，並交出一小包合計淨重四克拉
之裸鑽十四顆。其餘二九○‧四一克拉（原判決誤載為二八六‧四一克拉，即七○六
點四一克拉減起獲四一二克拉再減上訴人交出四克拉）裸鑽，因黃錦昌、黃金同、林
銘松未全力配合，致無法追查，應已費失。至林銘松與上訴人二人平分之二十萬元，
上訴人分得之美金一千六百元及由林金銘經手出售之約二百克拉茶色碎鑽，得款一百
萬元部分，業經上訴人、林銘松及黃錦昌花用罄盡等情。係以上開事實，訊據上訴人
就其於前揭時地持槍將印度商人馬禮仕槍殺致死，及共犯林銘松就強劫而故意殺人、
黃金同就強劫部分均自白不諱，復有扣案具有殺傷力之中共製7.62mm口徑黑星手槍一
支、分別自黃金同、林銘松等人住處查獲渠等盜匪所得之裸鑽合計四一二克拉及上訴
人投案交出之十四顆淨重約四克拉裸鑽、贓物認領保管單及馬禮仕所有遭林銘松燒燬
黑色手提箱內之鑽石篩（量）板、放大鏡及夾子等物品在卷可資佐證。又被害人馬禮
仕於八十三年八月十日在台北縣八里鄉下罟尾山區遭殺害遺棄之屍體，經第一審受命
法官鍾華會同內政部警政署外事警官隊、刑事警察局及中華潛水協會人員攜帶警犬及
金屬探測儀器，於八十四年四月七日在距離該山區入口處約六百十五公尺處之半山腰
樹叢中尋獲馬禮仕肌肉已腐爛之屍骨一具，經台灣高等法院檢察署法醫中心鑑定結果
，確認該具屍骨係一具男性、年齡未超過二十五歲、血型Ａ型、身高約一六九公分、
生前患有肺結核疾病致第六胸椎有疑似結核菌浸蝕以致椎體有穿透現象之白種人骨骸
，確認係印度籍商人馬禮仕之遺骨，並自該具骨骸頭顱及第一頸椎殘留之右半側環椎
及第二頸椎之頂住環椎之軸突左側，有一由後側向前擠壓之撞裂傷，左外上側留有穿
透痕約為 0.3口徑，約以0.22口徑之子彈穿透最有可能，經比較彈道，唯有死者（馬
禮仕）在彎曲頸部略緊縮下顎之姿勢下，子彈方可由後頸部之第一、第二頸椎之椎突
中間向前貫穿第一、二頸椎之椎體，並向前貫穿左椎骨動脈、右下鼻道而出人體之頭
顱，以致內頸動脈出血休克而死亡，且死亡發生經過快速瞬間死亡，因認馬禮仕係生
前因受槍傷由後頸部擊發致頸部出血過多死亡，死亡方式為「他殺」，有台灣高等法
院檢察署八十四年八月二十六日檢義醫字第一○五五九號函及所附該署法醫中心（
）高檢醫鑑字第二五五號鑑定書一件在卷可稽。復於同年四月二十一日提解林銘松，
並會同前述外事警官隊、刑事警察局及該局法醫室主任楊日松博士率領鑑識人員，再
赴該山區發現馬禮仕屍體地點，依林銘松當場表演作案情形及馬禮仕中槍倒地血流情
形，鑑定棄屍地點上方柏油路面，確有血跡陽性反應，有勘驗筆錄、相片及內政部警
政署刑事警察局八十四年五月九日刑醫字第四六五○九號鑑驗通知書一紙在卷足資佐
證，是該發現馬禮仕屍體上方路面，確係馬禮仕遭槍殺死亡第一現場無疑。再黃錦昌
曾出面洽借二支手槍，並於八十三年八月初在地公司工人臥室內，出示二支手槍予
黃金同、林銘松觀看，業經黃錦昌、黃金同、林銘松於審理中分別供述綦詳。而黃金
同於原審前審亦供承：黃錦昌確曾拿二支槍給伊看，一支口徑大，一支比較小，地點
是在公司等語，且黃錦昌亦曾供述上訴人尚持有一支手槍，是馬禮仕係遭一支疑似口
徑0.22吋手槍射殺無疑。林銘松、上訴人二人於八十三年八月十日作案當天，共持有
前揭一支中共製黑星手槍及一支疑似口徑0.22吋手槍而以該支疑似0.22吋手槍射殺馬
禮仕，應可認定。為其所憑之證據及認定之理由。而以林銘松於原審調查時雖稱「事
前與黃金同、黃錦昌謀議要殺馬禮仕，目的要拿他的鑽石，甲○○不知事情真相……
」及上訴人以不知強劫祇知欲殺人取回物品置辯，然觀之林銘松於八十四年四月七日
親眼目睹被害人馬禮仕遺骨，即良知發現深表悔悟，除於同年月二十一日親自表演馬
禮仕中槍倒地情狀及流血情形外，並指出發現屍骨上方路面，即係作案第一現場，且
供承其以往係畏懼黃錦昌餘威而作不實供述，經第一審法院基於安全原因將其改行羈
押於台灣士林看守所後，林銘松即就黃錦昌如何與黃金同謀議搶劫馬禮仕財物，並親
自出面借槍，指示作案後殺人滅跡，事後又命其駕車載其至林金銘經營之尚晨公司及
高雄市珠寶商人王明城等處銷贓，及於案發後，黃錦昌羈押於台北看守所時，如何書
寫字據串證等情，供承綦詳，核與黃金同之供述相符，並有黃錦昌書寫交渠等二人供
串證所用之字據各五紙、黃錦昌所有未及傳遞之字據三紙及筆記簿四本在卷可稽。是
林銘松雖曾供詞反覆，惟於其經第一審法院改行羈押於台灣士林看守所後，即始終堅
定指認係黃錦昌與黃金同策劃而由其與上訴人負責執行，黃錦昌並曾由其陪同銷贓等
情不移在卷，而上訴人於自動投案後八十五年七月二十二日警局初訊時亦供稱：林銘
松於八十三年七月底、八月初告訴我有一個外國人身上懷有一份文件，對公司不利，
如果能將文件拿回來，他們公司願付一百萬元之代價，故而找我陪他一起處理這件事
，所得之代價再平分各拿五十萬元，因我與林銘松交情非常好，他有事拜託我，我無
法說不，另外也貪心想獲得那五十萬元」、「……過了幾天，林銘松又找我，告訴我
對方是外國人，而且說要把他殺掉……」、「八十三年八月九日傍晚，我到林銘松家
聊天，黃金同打呼叫器給林銘松，約在榮總附近見面，我隨林銘松前往榮總，當時他
們商議何事不知道，然後又回到林銘松家，途中林銘松告訴我，原本要今天（八月九
日）做，又因故改期，林銘松隨即與黃錦昌聯絡，約定在三重市○○○路一間很大的
中醫診所見面，我與林銘松一起前往，在中醫診所的二樓，我第一次看到黃錦昌，…
…八月十日早上約六點左右，我去找林銘松，先在林銘松女友的車內睡覺，沒多久林
銘松叫我起床，並交給我一支槍，同時說已約好在承德路、石牌路口見面，然後由林
銘松開租來的車子，我在右前座到指定地點去，發現黃金同與馬禮仕都在，林銘松前
去與黃金同交談，一會兒林銘松與馬禮仕一同上租來的車子，我們便開車前往八里，
在垃圾場的產業道路上將馬禮仕殺掉，並將他身上財物搶劫」等語在卷，足證上訴人
在林銘松與黃錦昌等人謀議搶劫殺人時即已知悉並允諾參與，且事實上其亦參與殺人
行為及劫取死者財物之犯罪構成要件行為，不論知劫者為何物，畢竟其係劫取馬禮仕
之財物無訛。是其所辯，不知是搶劫財物，無非係卸責之詞，不足採信，於理由內詳
為指駁。並明林銘松於原審調查時雖稱：扣案中共製7.62mm口徑之黑星手槍即係射
殺馬禮仕槍支云云。惟查：馬禮仕頭顱，經台灣高等法院檢察署法醫中心鑑定結果，
發現其頂住環椎之軸突左側有一由後側向前擠壓之撞裂傷，左外上側留有約為 0.3口
徑之穿透痕一處，以約0.22吋口徑子彈穿透為最有可能，已如前述，顯見其此部分之
陳述，與事實不符，難予採信。林銘松於原審前審另稱：黃錦昌交槍之時間係在作案
前一天，交槍之地點則在三重市○○○路六福堂中醫醫院云云。惟林銘松於第一審法
院供稱：黃錦昌於八十三年八月九日在地公司辦公室，將其放在牛皮紙袋內之槍交
給伊，交槍時告訴伊槍用完，拿到上開中醫醫院給藍某，伊是於八十三年八月十日中
午一時許交槍給藍某本人等情。是林銘松於原審前審所稱黃錦昌交槍地點與其前供不
符，按人之記憶常隨時間之經過而淡忘，故應以其在第一審之供述為可採，綦詳。是
以上訴人之犯行，堪以認定。核上訴人所為，係犯懲治盜匪條例第二條第一項第六款
強劫而故意殺人罪，槍砲彈藥刀械管制條例第七條第四項未經許可無故持有手槍罪，
刑法第一百八十七條意圖供自己犯罪之用而持有子彈罪、第二百四十七條第一項遺棄
屍體罪。（其意圖供自己犯罪之用而持有前揭制式手槍及具有殺傷力可供軍用之子彈
，關於持有軍用子彈部分，依修正前槍彈藥刀械管制條例第十三條之一規定，應適
用較重處罰之刑法第一百八十七條處斷，其持有前揭制式手槍部分，係犯槍砲彈藥刀
械管制條例第七條第四項之罪），其一持有行為而同時觸犯上開二罪，為想像競合犯
，應從一較重之槍砲彈藥刀械管制條例第七條第四項之罪論處，並與所犯強劫而故意
殺人罪、遺棄屍體罪間，有方法結果之牽連關係，應從一重論以強劫而故意殺人一罪
。其與黃金同、黃錦昌及林銘松四人間，就所犯前揭強劫而故意殺人罪、未經許可無
故持有手槍罪、意圖供自己犯罪之用而持有子彈罪及遺棄屍體罪等四罪間，均有犯意
聯絡及行為分擔，均應成立共同正犯。查槍砲彈藥刀械管制條例業已於八十六年十一
月二十四日修正公布，比較新舊法以舊法對上訴人最有利，依刑法第二條第一項但書
規定應適用最有利於上訴人之舊法。又上訴人年輕識淺、是非輕重辨識不清、交友不
慎、僅為朋友之義而自願受人指使受僱充當殺手、惡性非輕，惟其於犯罪後已深知悔
悟，明知所犯係唯一死刑之罪，猶主動投案接受審判，並交出所得之十四顆淨重約四
克拉之裸鑽，足見其良知尚未完全泯滅，衡情尚非毫無可資憫恕之處，且本案共犯除
黃錦昌被判處死刑外，與上訴人共同執行殺人行為之林銘松及共犯黃金同均經判處無
期徒刑在案，有原審八十六年度上重更（二）字第五七號刑事判決可按，認如宣告法
定刑死刑尚嫌過苛，爰依刑法第五十九條規定減輕其刑。因而撤銷第一審科刑判決，
改判適用懲治盜匪條例第二條第一項第六款、第七條第一項、第八條，修正前槍彈
藥刀械管制條例第七條第四項、第十三條之一（贅引），刑法第十一條前段、第二條
第一項但書、第二十八條、第二百四十七條第一項、第一百八十七條、第五十五條、
第三十七條第一項、第五十九條、第三十八條第一項第一款，審酌上訴人犯罪之動機
、手段、所生之損害及犯罪後態度等一切情狀，量處無期徒刑，並依法宣告褫奪公權
終身。扣案中共製7.62mm黑星手槍（含彈匣、槍枝管制編號：0000000000）一支係違
禁物，而未扣案另一支林銘松與上訴人持以行兇有殺傷力疑似0.22吋口徑手槍，亦係
違禁物，且查無證據足資證明業已滅失，均併沒收之；扣案十四顆合計淨重約四克拉
裸鑽，係上訴人等盜匪所得之物應發還被害人印度商人馬禮仕之繼承人。又為警自黃
金同、林銘松等人住處起出渠等盜匪所得之四一二克拉裸鑽，既已經全數發還被害人
馬禮仕親屬郭大利，有贓物認領保管單在卷可稽，又林銘松與上訴人二人平分之二十
萬元，上訴人分得之美金一千六百元及由林金銘經手出售之約二百克拉茶色碎鑽，得
款一百萬元部分，業經上訴人及黃錦昌花用罄盡，此分別經上訴人及黃錦昌供明在卷
，另未經起獲之二九○點四一克拉裸鑽，其下落不明，應認已費失，均毋庸再為發還
之諭知。至於該支扣案黑星手槍內之二發子彈，雖係違禁物，惟業經內政部警政署刑
事警察局試射而滅失，有該局八十三年十月三日刑鑑字第五一二四號鑑驗通知書一紙
在卷可稽，上訴人持以行兇之疑似0.22吋口徑手槍一支內之子彈一發，雖係違禁物，
因已發射而滅失，自亦毋庸再為沒收之諭知。經核於法尚無違誤。上訴意旨以原判決
未說明憑以認定上訴人同意參與林銘松、黃金同、黃錦昌強劫馬禮仕財物之證據；原
判決於理由一(六)中引用上訴人之供詞謂：「……我去找林銘松……一會兒林銘松與馬
禮仕一同上租來的車子，我們便開車前往八里，在垃圾場的產業道路上將馬禮仕殺掉
，並將身上財物搶劫」，但未於審判期日將該證據向上訴人宣讀或告以要旨，使上訴
人有辯論之機會，自有應於審判期日調查之證據未予調查之違法；上訴人並無強劫財
物之認識，且一直誤認欲劫取者為公司文件並非財物，原審論處上訴人共同強劫而故
意殺人罪刑，難謂無判決適用法則不當之違背法令云云。然查：原審於審判期日已將
卷內全部證據資料提示命上訴人辯論，有該審判筆錄可按。至其餘上訴意旨所指各節
，原判決已於理由內詳予說明，猶置原判決明確論斷之事項於不顧，徒憑自己之說詞
，任意指摘原判決違法，均難認為有理由，應予駁回。
據上論結，應依刑事訴訟法第三百九十六條第一項，判決如主文。
中      華      民      國    八十七    年     十二     月     十七     日
                              最高法院刑事第四庭
                                  審判長法官  陳  錫  奎
                                        法官  王  德  雲
                                        法官  洪  清  江
                                        法官  吳  昆  仁
                                        法官  李  伯  道
      右正本證明與原本無異
                                              書  記  官
中      華      民      國    八十七    年     十二     月    二十二    日
